臺灣彰化地方法院刑事判決             100年度易字第1136號
公  訴  人  臺灣彰化地方法院檢察署檢察官
被      告  梁宗業
上列被告因業務侵占等案件，經檢察官提起公訴（100 年度偵緝
字第438 號），被告於本院準備程序中自白犯罪，本院認有刑事
訴訟法第273 條之1 第1 項之情形，合議裁定由受命法官獨任進
行簡式審判程序，茲判決如下：
    主  文
梁宗業犯業務侵占罪，累犯，處有期徒刑拾月。
    犯罪事實
一、梁宗業前於民國96年間，因違反商業會計法、竊盜案件，經
    本院分別以97年度訴字第561 號、97年度彰簡字第709 號判
    決判處有期徒刑5 月、拘役20日確定，上開2 罪接續執行，
    有期徒刑部分於97年10月21日執行完畢（第1 案）；又因竊
    盜案件，經本院以98年度簡字第1050號判決判處拘役20日、
    拘役20日、有期徒刑3 月、有期徒刑3 月，應執行有期徒刑
    4 月、拘役30日確定（第2 案）；再因竊盜案件，經本院以
    98年度簡字第863 號判決判處有期徒刑2 月確定（第3 案）
    ；上開第2 、3 案有期徒刑部分，嗣經本院以98年度聲字第
    1408號裁定合併定應執行有期徒刑5 月確定。又因恐嚇取財
    未遂、竊盜、公共危險等罪，經本院以98年度訴字第1096號
    判決判處有期徒刑8 月、4 月、3 月，應執行有期徒刑1 年
    2 月確定（第4 案），上開第2 、3 案應執行刑部分與第4
    案應執行刑部分接續執行，有期徒刑部分於99年11月8 日執
    行完畢。梁宗業於100 年3 月間起，任職於黃偉哲所經營，
    址設彰化縣彰化市○○路110 號之荷蘭村汽車旅館，擔任大
    夜班櫃臺服務員，負責接待客人及收受款項等工作，為從事
    業務之人。竟意圖為自己不法所有，而基於侵占、竊盜之犯
    意，於100 年4 月13日凌晨4 時33分許，在荷蘭村汽車旅館
    櫃臺輪值大夜班時，將公司放置在櫃臺抽屜內由其保管之營
    業額新臺幣（下同）27696 元、公司零用金9110元，以變易
    持有為所有之意，侵占入己，同時並竊取公司暫放在櫃臺另
    一抽屜、欲支付離職員工陳書佑之薪資9883元（放置在薪水
    袋內），得手後，隨即離去。
二、案經彰化縣警察局彰化分局報告臺灣彰化地方法院檢察署檢
    察官偵查起訴。
    理  由
一、按除被告所犯為死刑、無期徒刑、最輕本刑為3 年以上有期
    徒刑之罪或高等法院管轄第1 審案件者外，於前條第1 項程
    序進行中，被告先就被訴事實為有罪之陳述時，審判長得告
    知被告簡式審判程序之旨，並聽取當事人、代理人、辯護人
    及輔佐人之意見後，裁定進行簡式審判程序；除簡式審判程
    序、簡易程序及第376 條第1 款、第2 款所列之罪之案件外
    ，第1 審應行合議審判，刑事訴訟法第273 條之1 第1 項、
    第284 條之1 分別定有明文。本件被告梁宗業所涉係死刑、
    無期徒刑、最輕本刑為3 年以上有期徒刑之罪或高等法院管
    轄第1 審案件以外之罪，並於本院行準備程序時就被訴事實
    均為有罪之陳述，本院合議庭依前揭規定，經評議結果，裁
    定改由受命法官獨任行簡式審判程序。
二、上開犯罪事實，業據被告梁宗業於檢察官偵查時（偵緝字卷
    第20至21頁）及本院審理時（本院卷第31至32頁、第35至38
    頁）均坦承不諱，核與證人即荷蘭村汽車旅館主任林劼慶於
    警詢時之證述（偵字卷第10至11頁）、證人即荷蘭村汽車旅
    館負責人黃偉哲於警詢時（偵字卷第52至53頁）之證述均大
    致相符，並有監視錄影畫面翻拍照片10張（偵字卷第12至16
    頁）附卷可稽。是被告之上開自白核與事實相符，堪信為真
    實，本件事證明確，被告上開犯行堪以認定，應依法論科。
三、核被告梁宗業所為，係犯刑法第336 條第2 項之業務侵占罪
    及同法第320 條第1 項之竊盜罪。被告以一行為同時觸犯業
    務侵占罪及竊盜罪，為想像競合犯，應依刑法第55條之規定
    ，從一重論以業務侵占罪。被告有犯罪事實欄所載之犯罪前
    科紀錄，此有臺灣高等法院被告全國前案紀錄表1 份在卷可
    憑，其受有期徒刑之執行完畢後，5 年內故意再犯本件有期
    徒刑以上之罪，為累犯，應依刑法第47條第1 項之規定，加
    重其刑。審酌被告前有多次竊盜、恐嚇取財未遂等前科，素
    行不佳，又其不思以正途謀取財物，竟為滿足自己私慾，圖
    以不勞而獲之方式竊取及侵占他人財物，法治觀念淡薄，對
    社會治安影響甚鉅，然其於偵訊時及本院審理時均坦承犯行
    ，犯後態度尚佳，暨考量其智識程度、生活狀況、犯罪目的
    、動機、所生危害、犯罪手段平和及迄今未與被害人和解等
    一切情狀，認蒞庭檢察官求處有期徒刑1 年，尚屬過重，爰
    量處如主文所示之刑，以資懲儆。
據上論斷，應依刑事訴訟法第273 條之1 第1 項、第299 條第1
項前段，刑法第336 條第2 項、第320 條第1 項、第47條第1項
、第55條，刑法施行法第1 條之1 第1 項、第2 項前段，判決如
主文。
本案經檢察官張嘉宏到庭執行職務。
中    華    民    國    100   年    12    月    7    日
                    刑事第八庭        法  官  田德煙
以上正本證明與原本無異。
如不服本判決應於收受判決後10日內向本院提出上訴書狀，並應
敘述具體理由；其未敘述上訴理由者，應於上訴期間屆滿後20日
內向本院補提理由書（均須按他造當事人之人數附繕本）「切勿
逕送上級法院」。
告訴人或被害人對於判決如有不服具備理由請求檢察官上訴者，
其上訴期間之計算係以檢察官收受判決正本之日期為準。
中    華    民    國   100    年    12    月    7     日
                                      書記官  吳冠慧
附錄本案論罪科刑法條全文：
中華民國刑法第336條第2項
對於業務上所持有之物，犯前條第 1 項之罪者，處 6 月以上
5 年以下有期徒刑，得併科 3 千元以下罰金。
刑法第320條
意圖為自己或第三人不法之所有，而竊取他人之動產者，為竊盜
罪，處5  年以下有期徒刑、拘役或 5 百元以下罰金。
意圖為自己或第三人不法之利益，而竊佔他人之不動產者，依前
項之規定處斷。
前二項之未遂犯罰之。